pl: Sztuka i rozrywka > Hobby i sztuki piękne > Sztuka i rękodzieło > Akcesoria do narzędzi dla artystów i rękodzielników: Noże do papieru i ostrza; Futerały i osłony na maszyny do szycia; Dodatkowe blaty do maszyn do szycia; Pedały do maszyn do szycia; Części zamienne do maszyn do szycia; Akcesoria do kołowrotków; Bloczki do stempli
nb: Kunst og underholdning > Hobby og kreativitet > Kunst og håndverk > Verktøytilbehør for kunst og håndverk: Hobbyknivblader; Kabinetter og deksler for hobbymaskiner; Forlengelsesbord for symaskiner; Symaskinføtter; Reservedeler til symaskiner; Tilbehør til dreiehjul; Stempelblokker
de: Kunst & Unterhaltung > Hobby & Kunst > Kunsthandwerk & Hobby > Zubehör für Kunst- & Bastelwerkzeuge: Klingen für Bastelmesser; Nähmaschinengehäuse & -abdeckungen; Verlängerungstische für Nähmaschinen; Nähmaschinenfüße; Ersatzteile für Nähmaschinen; Spinnzubehör; Stempelblöcke
ru: Искусство и развлечения > Хобби и творчество > Искусство и рукоделие > Аксессуары для инструментов для художественных работ и рукоделия: Лезвия для макетных ножей; Футляры и чехлы для машин для рукоделия; Приставные столики для швейных машин; Лапки для швейных машин; Запасные детали для швейных машин; Аксессуары для прялок; Блоки для штампов
pt-BR: Artes e entretenimento > Hobbies e artes > Arte e artesanato > Acessórios para ferramentas de artesanato e de arte: Lâminas para estilete de precisão; Estojos e capas para máquinas de artesanato; Mesas extensoras para máquinas de costura; Sapatas para máquina de costurar; Peças para máquinas de costura; Acessórios para rodas de fiar; Blocos para estampagem
pt-PT: Artes e lazer > Passatempos e artes criativas > Artes e trabalhos manuais > Acessórios de ferramentas para artes e trabalhos manuais: Lâminas de X-ato para trabalhos manuais; Estojos e proteções de máquina para trabalhos manuais; Mesas de extensão de máquina de costura; Pés de máquina de costura; Peças de substituição de máquina de costura; Acessórios de roda giratória; Blocos de estampagem
sv: Konst och underhållning > Hobby och skapande > Hantverk och hobbyer > Tillbehör till konst- och hobbyverktyg: Hobbyknivblad; Skydd och fodral för handarbetsmaskiner; Förlängningsbord till symaskin; Symaskinsfötter; Reservdelar till symaskin; Tillbehör till spinnrockar; Stämpelblock
es: Arte y ocio > Hobbies y artes creativas > Manualidades > Accesorios para herramientas de manualidades: Hojas de cúter para manualidades; Fundas y maletines para máquinas de coser; Mesas de extensión para máquinas de coser; Pies para máquinas de coser; Piezas de repuesto para máquinas de coser; Accesorios para rueca; Placas de texto
da: Kunst og underholdning > Hobby og håndarbejde > Håndarbejde og hobby > Tilbehør til værktøjer til håndarbejde: Blade til hobbykniv; Symaskine – kasser og covers; Borde til symaskiner; Symaskine – fødder; Reservedele til symaskiner; Spinderok – tilbehør; Stempelklodser
bg-BG: Изкуства и развлечения > Хобита и творчески изкуства > Изкуства и творчество > Творчески инструменти и аксесоари: Остриета за резци; Калъфи и покривала за машини; Удължителни за маса за шевна машина; Крачета за шевна машина; Резервни части за шевни машини; Аксесоари за чекръци; Блокчета за печати
it: Arte e svago > Hobby e arti creative > Artigianato e hobby > Accessori di strumenti per hobby e artigianato: Lame per taglierine; Valigette e coperture per macchine da cucire; Tavoli prolunga per macchine da cucire; Piedini macchina da cucire; Ricambi per macchine da cucire; Accessori per filatoi; Blocchi per timbri
fr: Arts et loisirs > Loisirs et arts créatifs > Loisirs créatifs > Accessoires d’outils pour loisirs créatifs: Lames de rechange pour couteaux; Housses et protections pour machines de loisirs créatifs; Tables d’extension pour machines à coudre; Surjeteuses pour machines à coudre; Pièces de rechange pour machines à coudre; Accessoires pour rouet; Bâtons pour tampons
vi: Nghệ thuật và giải trí > Sở thích và nghệ thuật sáng tạo > Đồ thủ công mỹ nghệ > Phụ kiện dụng cụ thủ công mỹ nghệ: Lưỡi dao thủ công; Vỏ và nắp máy gia công; Bàn mở rộng máy may; Bàn đạp máy khâu; Linh kiện máy khâu thay thế; Phụ kiện guồng xe sợi; Bờ lốc tem
cs: Umění a zábava > Hobby, hudba a výtvarné umění > Řemesla a koníčky > Příslušenství k hobby pomůckám: Čepele do odlamovacích nožů; Pouzdra a kryty na šicí stroje; Rozšiřující stolky k šicímu stroji; Patky pro šicí stroje; Náhradní díly k šicím strojům; Kolovrátky – příslušenství; Razítkové rukojeti
zh-TW: 藝術/娛樂 > 嗜好和創作藝術 > 藝術品和手工藝品 > 手工藝工具配件: 美工刀片; 手工藝機械保護盒/套; 縫紉機輔助台; 縫紉機壓腳; 縫紉機替換零件; 紡車配件; 木頭/壓克力印章
lt-LT: Menai ir pramogos > Hobiai ir menai > Menai ir amatai > Menų / amatų įrankių priedai: Rankdarbių peilių ašmenys; Rankdarbių įrenginių dėklai ir gaubtai; Siuvimo mašinų prailginimo stalai; Siuvimo mašinų kojelės; Siuvimo mašinų atsarginės dalys; Verpimo ratelių priedai; Antspaudų blokai
nl: Kunst en entertainment > Hobby's en creatieve vaardigheden > Handwerk en hobby's > Accessoires voor kunst- en hobbygereedschap: Bladen voor precisiemessen; Naaimachinehoezen; Verlengtafels voor naaimachines; Voetpedalen voor naaimachine; Vervangingsonderdelen voor naaimachines; Accessoires voor spinnewielen; Stempelblokken
hr-HR: Umjetnost i zabava > Hobiji i kreativne umjetnosti > Umjetnost i rukotvorine > Dodaci za pribor za umjetnost/rukotvorine: Oštrice noževa za rukotvorine; Koferi i pokrivači za strojeve za rukotvorine; Produžni stol za šivaći stroj; Stopice za šivaći stroj; Zamjenski dijelovi za šivaći stroj; Dodaci za kolovrat; Blokovi za nanošenje pečata
tr: Sanat ve Eğlence > Hobiler ve Sanatsal Çalışmalar > Sanatlar ve El İşleri > Sanat ve El İşi Araç Aksesuarları: Maket Bıçağı Uçları; Dikiş Makinesi Kılıfları ve Örtüleri; Dikiş Makinesi Uzatma Masaları; Dikiş Makinesi Ayakları; Dikiş Makinesi Yedek Parçaları; Çıkrık Aksesuarları; Posta Pulu Blokları
ja: 芸術・エンターテイメント > 趣味・コレクション > クラフト・アート > アート・クラフト関連用品: クラフトナイフ替刃; ミシンケース; ミシン用伸縮テーブル; ミシン押さえ; ミシン用交換部品; 糸車関連用品; スタンプ ブロック
el: Τέχνες & Ψυχαγωγία > Χόμπι & Δημιουργικές Τέχνες > Τέχνες & Χειροτεχνίες > Αξεσουάρ εργαλείων τέχνης & χειροτεχνίας: Λεπίδες μαχαιριών χειροτεχνίας; Θήκες & καλύμματα μηχανημάτων χειροτεχνίας; Τραπέζια επέκτασης ραπτομηχανής; Ποδαράκια ραπτομηχανής; Ανταλλακτικά μηχανής ραψίματος; Αξεσουάρ τροχού γνεσίματος; Μπλοκ σφραγίδων
zh-CN: 艺术与娱乐 > 爱好/艺术创作 > 手工艺品 > 手工艺工具配件: 手工刀片; 缝纫机盒/罩; 缝纫机伸缩桌; 缝纫机压脚; 缝纫机更换部件; 纺车配件; 邮票印块
ko: 아트/엔터테인먼트 > 취미/예술 > 미술/공예 > 미술/공예 도구 부대용품: 공예용 칼날; 공예 기계 케이스/커버; 재봉틀 확장 테이블; 재봉틀 노루발; 재봉틀 교체 부품; 물레 부대용품; 스탬프 블록
ro-RO: Artă și divertisment > Hobby-uri și artă > Artizanat > Accesorii pentru instrumente folosite pentru artă/artizanat: Lame cutter artizanat; Carcase și huse echipamente de artizanat; Mese extensibile pentru mașini de cusut; Picioare pentru mașină de cusut; Piese de schimb pentru mașina de cusut; Accesorii pentru roată; Blocuri pentru ștampilare
hu: Művészet és szórakoztatás > Hobbik és kreatív művészet > Művészet és barkácsolás > Művészeti és kézművesszerszám-kiegészítők: Kézműves késpengék; Kézműves géptokok és burkolatok; Varrógéphosszabbító asztalok; Varrógéplábak; Varrógép-cserealkatrészek; Forgókerék-kiegészítők; Bélyegzőblokkok
sl-SI: Kultura in zabava > Hobiji in ustvarjalne umetnosti > Umetnost in ročna dela > Dodatki za orodje za umetniško ustvarjanje in ročna dela: Rezila za tapetniške nože; Ohišja in prevleke za stroje za ročna dela; Razširitvene mize za šivalne stroje; Noge za šivalne stroje; Nadomestni deli za šivalne stroje; Dodatki za kolovrat; Bloki za štampiljke
sk-SK: Umenie a zábava > Záľuby a tvorivé dielne > Výtvarná dielňa > Príslušenstvo nástrojov pre výtvarnú dielňu: Čepele remeselných nožov; Puzdrá a kryty na remeselné stroje; Nadstavec stola pre šijací stroj; Nohy šijacieho stroja; Náhradné diely pre šijací stroj; Príslušenstvo pre kolovrat; Pečiatky
en: Arts & Entertainment > Hobbies & Creative Arts > Arts & Crafts > Art & Crafting Tool Accessories: Craft Knife Blades; Craft Machine Cases & Covers; Sewing Machine Extension Tables; Sewing Machine Feet; Sewing Machine Replacement Parts; Spinning Wheel Accessories; Stamp Blocks
fi: Taide ja viihde > Harrastukset ja taiteet > Taide ja askartelu > Askarteluvälineiden lisätarvikkeet: Askarteluveitsen terät; Käsityökalujen kotelot ja suojat; Jatkettavat ompelukonepöydät; Ompelukoneen jalat; Ompelukoneen varaosat; Rukin lisätarvikkeet; Leimasinpalikat
th: ศิลปะและความบันเทิง > งานอดิเรกและศิลปะสร้างสรรค์ > ศิลปะและงานฝีมือ > อุปกรณ์เครื่องมืองานศิลปะและงานฝีมือ: ใบมีดงานฝีมือ; กล่องและที่เก็บอุปกรณ์งานฝีมือ; โต๊ะเสริมเครื่องเย็บผ้า; ตีนผี; ชิ้นส่วนอะไหล่เครื่องเย็บผ้า; อุปกรณ์เครื่องปั่นด้าย; ด้ามตรายาง